【裁判字號】    98,訴,711
【裁判日期】    990203
【裁判案由】    妨害性自主罪
【裁判全文】
臺灣高雄地方法院刑事判決               98年度訴字第711號
公  訴  人  臺灣高雄地骯法院檢察署檢察官
被      告  丙○○
選任辯護人  李衍志律師
上列被告因妨害性自主案件，經檢察官提起公訴（97年度偵字第
33271 號），本院判決如下：
    主  文
丙○○犯對於十四歲以上未滿十六歲之女子為性交罪，處有期徒
刑壹年拾月。
    事  實
一、丙○○於民國97年10月19日透過網路聊天室與代號0000甲000
    0 （真實姓名、年籍均詳卷，83年10月生，下稱甲女）相識
    後，明知甲女為14歲以上未滿16歲之女子，竟基於對14 歲
    以上未滿16歲女子性交之犯意，於97年10月26日下午4 時許
    相約見面出遊後，隨即於同日晚間20時許，將甲女載往高雄
    縣鳳山市桂林汽車旅館231 室投宿，並於當晚23時左右許，
    在前揭汽車旅館內，在不違反甲女意願之情下，以自己之手
    指及性器，插入甲女性器內，而為性交行為1 次得逞。嗣於
    翌日中午甲女返家後，經其母0000甲0000A（真實姓名、年籍
    均詳彌封卷，下稱甲女之母）追問，始獲悉上情。
二、案經甲女之母訴由高雄市政府警察局鼓山分局報請檢察官偵
    查起訴。
    理  由
壹、證據能力部分
一、被告以外之人，於審判外之言詞或書面陳述，除法律有規定
    者外，不得作為證據，刑事訴訟法第159 條第1 項定有明文
    。本件證人甲女於警詢之陳述，與其於本院之陳述實質上相
    符，又無符合刑事訴訟法第159 條之1 至第159 條之5 之情
    形，因認證人甲女於警詢之陳述，不具證據能力。又上開被
    告以外之人於審判外之言詞及書面陳述，雖不得以之直接作
    為認定犯罪事實存否之證據，但非不得作為彈劾證據，用來
    爭執被告、證人陳述之證明力（最高法院94年度台上字第67
    32號、94年度台上字第6881號判決要旨參照）。準此，證人
    甲女於警詢中之陳述內容，雖不得直接作為認定犯罪事實存
    否之證據，但非不得作為彈劾證據，用來爭執其於本院陳述
    之證明力，附此敘明。
二、按被告以外之人於偵查中向檢察官所為陳述，除顯有不可信
    之情況者外，得為證據，同法第159 條之1 第2 項定有明文
    。本件證人甲女及其母於偵查中所為之陳述，業經具結，且
    未曾提及檢察官在偵查時有不法取供之情形，被告及辯護人
    並未主張證人甲女及其母於偵查中之證述陳述有何顯不可信
    之情形，依上說明，其等於偵查中之證述自具有證據能力。
貳、實體判決理由部分
    訊據被告丙○○固供稱伊與甲女在網路聊天室認識後即相約
    出遊，並前往桂林汽車旅館投宿，及發生性關係等語，惟矢
    口否認明知甲女為14歲以上未滿16歲之女子仍與其為性交之
    犯行，並辯稱甲女在網路上騙稱已滿18歲，所以伊才與她發
    生性關係云云。經查：
一、按被告於97年10月26日晚間與甲女在桂林汽車旅館房間內，
    以其手指及性器插入甲女性器內為性交行為得逞乙節，業據
    被告供述在卷（本院卷第155 頁），核與證人甲女於檢察官
    訊問及本院審理時均具結證稱案發當晚有與被告發生性關係
    等語相符（偵卷第6 至9 頁、本院卷第85至106 頁），是被
    告自白於案發當日以其手指及性器，插入甲女性器，與甲女
    發生性交行為，核與事實相符，應堪採信。又甲女係83年10
    月6 日生，有卷附甲女年籍資料在卷可稽（詳參彌封卷），
    案發當時為14歲以上未滿16歲之女子之情，亦堪認定。
二、被告雖辯稱甲女在網路上騙稱已滿18歲，所以才與她發生性
    關係云云。惟查，被告於警詢時先供稱甲女告訴伊她年齡16
    至18歲（警卷第4 頁），嗣於檢察官訊問時及本院審理時改
    稱甲女有說她滿18歲（偵卷第13頁、本院卷第151 頁），前
    後供述不一，是否值採，即非無疑。且被告供稱甲女有說她
    正在就讀國中（本院卷第151 頁），核與證人甲女於本院審
    理時證稱伊有跟被告說就讀國中二年級等語相符（本院卷第
    98頁），顯見被告與甲女發生性關係前即已明知甲女尚就讀
    國中，而被告為一成年男子，且智能正常，以甲女就讀國中
    之年齡推算，當已清楚知悉甲女為未滿16歲之少女；被告另
    辯稱甲女有說她晚讀已滿18歲云云。惟查，被告另供稱當時
    我有懷疑她是否滿18歲，因為她看起來不像滿18歲等語（本
    院卷第151 頁），且證人甲女於本院審理時亦證稱當時未向
    被告表示晚讀，已滿18歲（本院卷第95頁），顯見被告辯稱
    甲女向他騙稱已滿18歲云云，顯係事後卸責之詞，難以採信
    。
三、證人甲女雖指稱與被告發生性關係，伊有反抗、拒絕云云。
    惟查，被告與甲女在網路聊天室認識，進而相約出遊，而在
    桂林汽車旅館內與被告發生性關係之過程，被告並未以暴力
    、藥物或其他方法使甲女無法反抗，迫其就範乙節，業據證
    人甲女於警詢中證述在卷（警卷第13頁），且與被告發生性
    關係當時，甲女自承喜歡被告（警卷第16頁），顯見甲女所
    指稱伊有反抗、拒絕等語，是否屬實，即非無疑。況被告供
    稱伊與甲女發生性關係前，先進去洗澡後，甲女接著進入洗
    澡後，才發生性關係等語，核與證人甲女證稱被告先進入洗
    澡，因為伊身上有煙味，所以也有洗澡等語相符（本院卷第
    95頁），倘甲女無意與被告發生性關係，當可趁被告洗澡之
    際逃離該汽車旅館之房間，殊無在被告洗完澡後，接著進入
    洗澡之理。又被告與甲女發生性關係後，即入睡到隔天上午
    10時左右才醒來乙節，業據證人甲女於警詢中證述在卷（警
    卷第13頁），倘被告係以強暴或其他違反甲女意願之非法手
    段，對甲女強制性交得逞，衡情甲女當可趁被告熟睡之際，
    逃離該汽車旅館之房間向服務人員求救，或直接報警處理，
    實無與被告一同入睡之理。再者，被告與甲女在投宿桂林汽
    車旅館期間，該汽車旅館內並未發生任何爭執，或有人喊叫
    求救乙節，業據證人即桂林汽車旅館櫃檯人員戊○○、乙○
    ○於本院審理時具結證述在卷（本院卷第88至91、91至94
    頁），顯見甲女與被告從投宿到翌日離開汽車旅館之過程，
    甲女並無任何呼喊求救之情。又據甲女證稱被告與伊倆人離
    開汽車旅館後，被告先載她去左營麥當勞用餐後才載她回家
    （警卷第12頁），倘被告是以強暴或其他違反其意願之非法
    手段強迫其發生性關係，衡情甲女當急於離開被告，而無再
    與被告一同到麥當勞用餐之理。又從卷附甲女案發翌日前往
    驗傷之高雄市聯合醫院受理疑似性侵害事件驗傷診斷書上所
    載甲女之傷勢，除陰部有新擦傷外（此乃因甲女與被告發生
    性交行為所致，詳參彌封卷內），身體其他部位並無其他任
    何傷害之情以觀，顯見被告與甲女發生性交行為之際，並未
    對甲女施以強暴之手段，亦堪認定。是甲女指稱被告以違反
    其意願之方式，強制性交得逞云云，與事實及常情不符，不
    值採信。
四、此外復有高雄市政府警察局鼓山分局指認犯罪嫌疑人紀錄表
    （警卷第19頁）、甲女手繪旅館房間內擺設圖（警卷第20頁
    ）、桂林汽車旅館旅客住宿紀錄表及日報表（警卷第21至22
    頁）、高雄市政府警察局鼓山分局偵查隊受理各類案件紀錄
    表及報案三聯單（警卷第23頁）、車籍資料查詢單（警卷第
    26 頁 ）、行動電話通聯紀錄表（偵卷第22頁）、遠傳電信
    用戶基本資料及通聯紀錄（98審訴1251卷第12至44頁）、中
    華電信通聯紀錄（98審訴1251卷第49至50頁）、桂林汽車旅
    館98 年5月22日管政字第9805 22甲1 號函（98審訴1251卷第
    70至71頁）在卷可稽。
五、綜上所述，被告上揭不知甲女未滿16歲之辯詞並不足採，本
    件被告與14歲以上未滿16歲之女子為性交之犯行，事證明確
    ，堪以認定，應依法論科。
六、核被告所為，係犯刑法第227 條第3 項之與14歲以上未滿16
    歲之女子為性交罪。又本件被告所犯刑法第227 條第3 項對
    於14歲以上未滿16歲之女子為性交罪，係針對被害人之年齡
    為未滿16歲者所設之特別處罰規定，其範圍包括12歲以上未
    滿18歲之少年在內，公訴意旨認被告前揭所犯，應另依兒童
    及少年福利法第70條第1 項規定加重其刑，顯有誤會。另公
    訴意旨又以被告不顧甲女之拒絕推擋，強行脫下甲女之衣物
    後，強將生殖器插入甲女性器內，以此強暴方式違反甲女之
    意願，強制對之性交得逞，因認被告係犯刑法第221 條第1
    項之強制性交罪，亦屬有誤，惟本院認二者基本社會事實同
    一，爰依刑事訴訟法第300 條之規定，變更起訴法條為刑法
    第227 條第3 項之對14歲以上未滿16歲之女子為性交罪。爰
    審酌被告為逞淫慾，罔顧被害人為未滿16歲之女子，性知識
    未臻成熟，初次見面出遊即執意對被害人性交得逞，危害被
    害人身心正常發展，且犯後雖自白與被害人發生性關係，然
    卻否認知悉被害人案發當時為未滿16歲之女子，本應嚴懲，
    惟考量被告並無不良前科素行，有卷附臺灣高等法院被告前
    案紀錄表可稽，及案發當時被告與被害人已在網路上認識一
    段時間，被害人對其亦有好感（警卷第16頁），且與甲女係
    在兩相情願之情形下發生性交行為，犯罪情節尚屬輕微等一
    切情狀，量處如主文所示之刑，以示懲儆。
據上論斷，應依刑事訴訟法第299 條第1 項前段、第300 條，刑
法第227 條第3 項，判決如主文。
本案經檢察官丁○○到庭執行職務。
中    華    民    國    99    年     2    月     3    日
                  刑事第六庭  審判長法  官  李璧君
                                    法  官  鄭峻明
                                    法  官  曾仁勇
以上正本證明與原本無異。
如不服本判決應於收受本判決後10日內向本院提出上訴書狀，並
應敘述具體理由，如未敘述上訴理由者，應於上訴期間屆滿後20
日內補提理由書狀於本院（均須按他造當事人之人數附繕本）「
切勿逕送上級法院」。
中    華    民    國    99    年     2    月     3    日
                                    書記官  王紀芸
附錄本判決論罪科刑法條：
中華民國刑法第227條第3項
對於14歲以上未滿16歲之男女為性交者，處7 年以下有期徒刑。

司法院資訊處製作；財團法人民間司法改革基金會備份。
